臺灣基隆地方法院刑事判決　　　　　　94年度交簡上字第29號
上　訴　人
即　被　告　丙○○
上列上訴人因過失傷害案件，不服本院基隆簡易庭94年度基交簡
字第191號，中華民國94年6月14日第一審判決（聲請簡易判決處
刑書案號：臺灣基隆地方法院檢察署94年度偵字第1385號）提起
上訴，本院判決如下：
        主  文
原判決撤銷。
丙○○因過失傷害人，累犯，處拘役肆拾日，如易科罰金以佰
元折算壹日。
　　　  事實及理由
一、本件事實及理由均引用本院基隆簡易庭第一審判決書所載之
    事實及理由（如附件所示）。另補充如下：本件第一時間到
    場處理警員鄭凱銘於本院94年9月13日審理時證稱「（你到
    現場處理時，你是否知道何人是肇事人？）我不知道，我到
    現場的時候尚未得知是何人開前開自小客車肇事，勤指中心
    通報我的時候沒有說是何人肇事，我到現場之後我就詢問是
    何人肇事，結果是被告先回答我就是他肇事。」等語，由是
    可知被告係在有偵查犯罪職權之公務員知悉犯罪人之前即向
    警員鄭凱銘報告其肇事，並接受裁判，自符自首之要件。
二、原審核被告所為，係犯刑法第二百八十四條第一項前段之過
    失傷害罪，並因被告犯後自首依同法第六十二條前段之規定
    減輕其刑，除引用該等法條外，並適用刑法第四十七條、第
    四十一條第一項前段，罰金罰鍰提高標準條例第一條前段、
    第二條規定，而判處被告拘役五十五日，如易科罰金以三百
    元折算一日，其認事、用法均無違誤，量刑亦未違反比例原
    則。上訴人即被告提起本件上訴亦未具備任何上訴理由，對
    於本案事實亦均承認之，故其上訴核無理由，然其於本院審
    理期間已就民事賠償方面與告訴人達成調解，此有本院94年
    度基簡字第487號民事調解筆錄一紙附卷可稽，原審於判決
    時未及審酌被告與告訴人業已達成調解，容有未洽，因之，
    上訴人上訴雖無理由，然原審判決既有未當仍屬無法維持，
    而應由本院將原判決撤銷改判如上。
據上論斷，應依刑事訴訟法第四百五十五條之一第三項、第三百
六十九條第一項前段、第三百六十四條、第三百七十三條、第二
百九十九條第一項前段，刑法第二百八十四條第一項前段、第四
十七條、第六十二條前段、第四十一條第一項前段，罰金罰鍰提
高標準條例第一條前段、第二條，判決如主文。
本案經檢察官乙○○到庭執行職務
中　　華　　民　　國　　94　　年　　9 　　月　　27　　日
                  刑事第三庭審判長法    官　鄭景文
                  　　　　　　　　法　　官  王美婷
                                  法　　官  曾雨明
以上正本證明與原本無異。
本件不得上訴。
中　　華　　民　　國　　94　　年　　9 　　月　　29　　日
　　　                            書 記 官  王靜敏
附件：
臺灣基隆地方法院刑事簡易判決　　　 94年度基交簡字第191號
聲　請　人　臺灣基隆地方法院檢察署檢察官
被　　　告　丙○○　男　39歲（民國○○年○月○○日生）
　　　　　　　　　　身分證統一編號：Ｚ000000000號
　　　　　　　　　　住基隆市○○區○○路230巷24弄4之1號
上列被告因過失傷害案件，經檢察官聲請以簡易判決處刑（94年
度偵字第1385號），本院判決如下：
    主      文
丙○○因過失傷害人，累犯，處拘役伍拾伍日，如易科罰金以
佰元折算壹日。
    事實及理由
一、本件犯罪事實、證據及應適用之法條，均引用檢察官聲請簡
    易判決處刑書之記載（如附件）。
二、刑之加減及酌科：
１、查被告前曾受如檢察官聲請簡易判決處刑書所載有期徒刑之
    執行，此有臺灣高等法院被告前案紀錄表附卷可考，其於有
    期徒刑執行完畢後5 年以內，再犯本件最重本刑為有期徒刑
    以上之刑之罪，為累犯，應加重其刑。
２、被告於犯罪未發覺前，向前往現場處理之員警陳報本案肇事
    經過，為對未發覺之罪自首並接受裁判，應依刑法第62條前
    段規定，減輕其刑，並依規定先加重後減輕。
３、本院審酌被告駕駛自用小客車行駛至交岔路口，轉彎車未讓
    直行車先行，且未注意車前狀況，撞擊由告訴人所騎乘綠燈
    直行之機車，釀致本起車禍，及告訴人所受傷害之程度，被
    告迄未與告訴人和解賠償所受之損害等一切犯罪情狀，量處
    如主文所示之刑，並諭知易科罰金之折算標準。
三、適用之法律依據：
    依刑事訴訟法第449 條第1 項前段、第454 條第2 項，刑法
    第284 條第1 項前段、第47條、第62條前段、第41條第1 項
    前段，罰金罰鍰提高標準條例第1 條前段、第2 條。
如對本判決不服，應於判決送達後10日內，向本院提出上訴狀。
中　　華　　民　　國　　94　　年　　6 　　月　　14　　日
                  基隆簡易庭法  官  齊　潔
以上正本證明與原本無異。
如不服本判決，應於判決送達後10日內，向本院提出上訴書狀，
上訴於本院合議庭，並按他造當事人之人數附具繕本。
中　　華　　民　　國　　94　　年　　6 　　月　　14　　日
                            書記官  潘端典
附錄論罪法條：
中華民國刑法第284條第 1 項：
(過失傷害罪)
因過失傷害人者，處6 月以下有期徒刑、拘役或500 元以下罰金
，致重傷者，處1 年以下有期徒刑、拘役或500 元以下罰金。
附件：
臺灣基隆地方法院檢察署檢察官聲請簡易判決處刑書
　　　　　　　　　　　　　　　　 　　 94年度偵字第1385號
 　 被　　　告　丙○○　男　38歲（民國○○年○月○○日生）
 　　　　　　　　　　　 籍設基隆市○○區○○路230巷24弄4
　　　　　　　　　　　　之1號
  　　　　　　　　　　　國民身分證統一編號：Ｚ000000000號
上列被告因過失傷害案件，業經偵查終結，認為宜以簡易判決處
刑，茲將犯罪事實及證據並所犯法條分敘如下：
　　　　犯　罪　事　實
一、丙○○（前因違反毒品危害防制條例案件，經臺灣基隆地方
　  法院於民國93年10月1 日，以93年度基簡字第726 號判決判
　  處有期徒刑5 月確定，於93年11月2 日易科罰金執行完畢）
　  於94年1 月9 日傍晚5 時50分許，駕駛車號2C─3248號自小
　  客車，沿基隆市祥龍橋往基隆市○○路方向行駛，行經基隆
　  市○○路與義七路祥龍橋口時，本應注意車前狀況，隨時採
　  取必要之安全措施，並遵守汽車行駛至交岔路口，轉彎車應
　  讓直行車先行之規定，而當時路面無障礙物，視距良好，無
　  不能注意之情形，竟疏未注意即貿然左轉往基隆市○○路方
　  向行駛，致與由甲○○所騎乘、沿基隆市○○路往祥龍橋方
　　向直行之車號QZ9 ─911 號輕機車車頭發生擦撞，甲○○因
　  而受有左側股骨骨折、左側脛、腓骨骨折之傷害。丙○○於
　  肇事後，仍停留現場，並對事後前往現場處理尚未知悉肇事
　  人之員警承認肇事，自首而接受裁判。
二、案經甲○○訴由基隆市警察局第二分局報告偵辦。
　 　　 證　據　並　所　犯　法　條
一、上揭犯罪事實，業據被告丙○○坦承不諱，核與告訴人甲○
　  ○指訴之情節大致相符，此外復有道路交通事故現場圖、道
　　路交通事故調查報告表、道路交通事故補充資料、道路交通
　　事故現場談話紀錄表、現場暨車損照片9 張附卷可稽。而告
　　訴人確因本件車禍受有上揭傷害，亦有衛生署基隆醫院診斷
　　證明書在卷足憑。按汽車行駛時，駕駛人應注意車前狀況，
　　並隨時採取必要之安全措施；汽車行駛至交岔路口，轉彎車
　　應讓直行車先行，道路交通安全規則第94條第3 項、第102
　　條第1 項第6 款分別定有明文，被告駕駛車輛自應注意上開
　　規定。而依卷附道路交通事故調查報告表所載，當時路面無
　　障礙物，視距良好，衡情應能注意，竟疏未注意，而肇事致
　　告訴人受傷，其有過失甚明。被告之過失行為與告訴人之傷
　　害間，有相當因果關係，其犯嫌應堪認定。又依卷附「基隆
　　市○○○道路交通事故報案人須知」所載，本件事故係報案
　　人或勤務中心轉來資料未報明肇事人姓名，警員前往現場處
　　理時，肇事人在場並當場承認為肇事人，可證被告於肇事後
　　，仍停留現場，並自首而接受裁判。
二、核被告所為，係犯刑法第284 條第1 項前段之過失傷害罪嫌
　　。其於有期徒刑執行完畢後，5 年以內再犯本件有期徒刑以
　　上之刑之罪，有刑案資料查註紀錄表存卷可查，請依累犯之
　　規定加重其刑。再被告於犯罪未發覺前，向前往現場處理之
　　員警陳報本案肇事經過，為對未發覺之罪自首並接受裁判，
　　請依刑法第62條前段之規定減輕其刑。
三、依刑事訴訟法第451 條第1 項聲請逕以簡易判決處刑。
　　此　致
臺灣基隆地方法院基隆簡易庭
中　　華　　民　　國　　94　　年　 　4　　月　　19　　日
　　　 　　　　　　　　　 檢　察　官　曾　淑　婷
本件正本證明與原本無異
中　　華　　民　　國　　94　　年　 　4 　 月　　21　　日
　　　 　　　　　　　　　 書　記　官　張　弘　祥
附錄所犯法條：
刑法第284條第1項
(過失傷害罪)
因過失傷害人者，處6 月以下有期徒刑、拘役或5 百元以下罰金
，致重傷者，處1 年以下有期徒刑、拘役或5 百元以下罰金。
